臺灣高等法院民事裁定　　　　　　　　　 96年度抗字第142號
抗　告　人　乙○○
　　　　　　午○○○
　　　　　　未○○
　　　　　　酉○○
　　　　　　戌○○
　　　　　　申○○
　　　　　　癸○○
　　　　　　丑○○
共同代理人　陳信亮律師
抗告人因與相對人戊○○、辛○○.
、甲○○○、丁○○、壬○○、卯.
○○、寅○○間聲請發還擔保金事件，對於中華民國95年11月30
日臺灣板橋地方法院95年度聲字第1426號所為裁定提起抗告，本
院裁定如下：
    主      文
原裁定廢棄。
抗告人提存於台灣板橋地方法院提存所79年度存字第508號擔保
金新台幣陸佰參拾伍萬元本票，准予返還。
聲請及抗告費用由相對人負擔。
    理    由
一、按依民事訴訟法第106條前段準用第104條第1項第3款之規定
    ，在因假處分供擔保之情形，必須於訴訟終結後，供擔保人
    證明已定20日以上之期間，催告受擔保利益人行使權利而未
    行使，或法院依供擔保人之聲請，通知受擔保利益人於一定
    期間內行使權利並向法院為行使權利之證明而未證明者，法
    院始應依供擔保人之聲請，裁定返還其提存物或保證書。
二、本件聲請及抗告意旨略以：抗告人乙○○及抗告人午○○○
    、未○○、酉○○、戌○○、葉文化、申○○、癸○○、丑
    ○○之被繼承人葉友治與相對人之被繼承人葉愛豫間因請求
    履行合建契約事件，前遵原法院79年度全星字第355號民事
    裁定提供新台幣（下同）635萬元之擔保金後，對相對人之
    財產為假處分在案，此有原法院79年度存字第508號提存書
    為憑（見原法院卷第12頁）。茲因抗告人已撤銷前開假處分
    民事裁定，且已撤回該假處分之執行程序，嗣後亦以存證信
    函定20日以上之期間，催告相對人行使權利而未行使，原聲
    請相對人卯○○○、辰○○、巳○○、子○○、寅○○部分
    雖有欠缺，惟抗告人於聲請後另以存證信函定20日以上之期
    間，催告相對人卯○○○、辰○○、巳○○、子○○、寅○
    ○行使權利而未行使，完成催告要件，並於95年12月7日向
    原法院提出補正事證，爰求為廢棄原裁定，准予返還前開提
    存之擔保金等語。
三、經查：
  （一）抗告人及其被繼承人前曾聲請原法院以79年度全星字第
        355號裁定，准予供635萬元擔保金對相對人為假處分，
        嗣抗告人提存擔保後，原法院以79年度民執星字第280
        號對相對人所有尚未辦理繼承登記之財產執行假處分在
        案。其後抗告人於82年5月14日向原法院民事執行處聲
        請撤回上開假處分執行程序，並已於82年5月17日塗銷
        查封登記，且抗告人亦聲請原法院於82年6月28日以82
        年度聲字第514號民事裁定撤銷假處分等情，業據原法
        院調取上開卷宗核閱屬實，足見訴訟已終結無誤。
  （二）嗣抗告人分別於83年2月24日以北區84支郵局第337號存
        證信函、87年8月28日以台北杭南郵局第832號存證信函
        ，另聲請台灣台北地方法院83年度聲字第1531號民事裁
        定、原法院94年度簡聲字第21號民事裁定為公示送達，
        定20日以上期間催告相對人行使權利，此據抗告人提出
        存證信函、掛號郵件收件回執、公示送達裁定在卷可憑
        （見原法院卷第25、26、27、28、29、44、46頁）；另
        抗告人於95年12月7日補正提出對相對人卯○○○、辰
        ○○、巳○○、子○○、寅○○部分合法催告行使權利
        而未行使之郵件回執等事證（見原法院卷第171頁至第
        181頁），堪信本件符合民事訴訟法第106條前段準用第
        104 條第1項第3款返還擔保金之要件。
  （三）原法院未及審酌抗告人於95年12月7日補正之事證，而
        於95年11月30日據以駁回抗告人之聲請，於法洵有未洽
        ，然抗告人聲請後依原法院補正之通知，備齊催告程序
        新事證，依首開說明，其已符合返還擔保金之法定要件
        。據此，抗告人聲請廢棄原裁定，並聲請返還如主文所
        示之擔保金，自屬有據，應予准許。
四、據上論結，本件抗告為有理由，爰裁定如主文。
中　　華　　民　　國　　96　　年　　3 　　月　　30　　日
                    民事第10庭
                        審判長法　官  阮富枝
                              法  官  黃豐澤
　　　　　　　　　　　　　　  法  官  陳財旺
正本係照原本作成。
本裁定除以適用法規顯有錯誤為理由，並經本院許可外，不得再
抗告。如提起再抗告，應於收受後10日內委任律師為代理人向本
院提出再抗告狀。並繳納再抗告費新台幣１千元。
中　　華　　民　　國　　96　　年　　4 　　月　　3 　　日
                              書記官  鄭淑昀
